# 陈版主请赐教，关于专项借款利息资本化过程中利息收入的计算

提问人：aRQue 时间：2010-10-19 17:03:10
某房地产开发企业为进行房地产开发从银行借入专项借款，专项借款借入后存入专门借款账户，之后，为了便于对借款的集中分配使用，专项借款会从专门借款账户转到一般借款账户。根据会计准则关于专项借款利息资本化的相关规定，专项借款产生的临时收益(如款项存在银行产生的利息收入)需要从利息资本化金额中扣除。我们应如何计算该专项借款的利息收入？(个人认为，贷款转入一般账户之后的资金调拨，已经无法明确查询资金流入流出的轨迹，因此也无法确认所谓专项贷款对应的利息收入。但是，可以明确归集产生于贷款专户的利息收入，并且在考虑该笔专项贷款的利息资本化时，涵盖此因素。因此考虑将产生于专门借款的利息收入作为资本化金额的扣除数。)

回答人：chenyiwei
个人理解，首先需要明确的一个问题是：虽然准则并未明确要求专项借款应当专户存储，但是如果把专门借款的资金转入一般借款户，导致无法跟踪其实际使用情况的，能否仍然视作专门借款？一个基本原则是：被挪用的专门借款，即使有表明专项用途的合同，也不能视作专门借款。因而对这笔借款资金的利息资本化，可能只能作为一般借款考虑其利息资本化问题。